臺灣臺南地方法院刑事判決　
110年度金訴字第18號
公  訴  人  臺灣臺南地方檢察署檢察官
被      告  范謦顯


選任辯護人  王竑力律師
被      告  潘宥瑋


選任辯護人  何建宏律師
            鄭鴻威律師
上列被告等因詐欺等案件，由檢察官提起公訴（109年度偵字第1
8307號），經本院審理後判決如下：
    主  文
乙○○共同犯三人以上冒用公務員名義詐欺取財未遂罪，處有期徒
刑陸月。
丁○○共同犯三人以上冒用公務員名義詐欺取財未遂罪，處有期徒
刑陸月。緩刑貳年，緩刑期間付保護管束。
扣案IPHONE行動電話手機壹支（序號○○○○○○○○○○○○○○○號、○○○○○○○○○○○○○○○號，含門號○○○○○○○○○○號SIM卡壹張）、IPhone XR行
動電話手機壹支（序號○○○○○○○○○○○○○○號，含門號○○○○○○○○○○號
SIM卡壹張）均沒收之。
    事  實
一、乙○○、丁○○於民國109年9月初間，加入真實姓名年籍不詳、
    自稱「傲慢」、「小白胖子」等成年人所組成之3人以上，
    以實施詐術為手段之具有持續性、牟利性之有結構性組織（
    下稱本件詐欺集團），擔任「車手」，負責向告訴人收取詐
    得款項。乙○○並以己有之IPhone廠牌手機（序號0000000000
    00000、000000000000000，含門號0000000000號SIM卡1張，
    下稱A手機），丁○○則以己有之IPhone XR手機（序號000000
    00000000，含門號0000000000號SIM卡1張，下稱B手機），
    連結網路登入微信、Yi Chat通訊軟體（下稱微信、Yi Chat
    ），作為與本件詐騙集團成員之聯絡工具。
二、乙○○、丁○○遂與本件詐欺集團成員自稱「傲慢」、「小白胖
    子」等人，共同意圖為自己不法之所有，基於3 人以上共同
    冒用公務員名義詐欺取財之犯意聯絡，推由該詐欺集團某成
    年成員，於109年9月26日10時許，假冒臺北地方檢察署黃檢
    察長名義致電丙○○，佯稱：你證件遭冒用涉犯洗錢案，須將
    現金新臺幣（下同）32萬元交付前來收取之人員，否則將入
    獄云云。惟丙○○前於同年月21日，遭同一手法詐騙，因而察
    覺有異，遂報警處理，並依警指示假意配合本件詐欺集團要
    求，以紙盒裝入紙袋（下稱本件紙袋）內佯裝受騙，再與本
    件詐欺集團成員相約於臺南市○○區○○000○0號「老人長壽會
    」前，等候前來取款之人。自稱「傲慢」者遂於109年9月26
    日上午，聯絡乙○○、丁○○自高雄北上臺南，2人乃搭乘真實
    姓名年籍不詳之成年男子所駕汽車，至臺南市大內區待命。
    嗣乙○○依「小白胖子」指示，於同日12時55分許，至上開「
    老人長壽會」與丙○○碰面，並向丙○○稱其係黃檢察長派來之
    替代役男，丙○○遂將本件紙袋交付之。乙○○離開之際，旋為
    現場埋伏之員警當場逮捕，復經警循線查獲丁○○，始未得逞
    。並扣得乙○○、丁○○所有，且供其等與自稱「傲慢」、「小
    白胖子」等人聯絡所用之A手機、B手機，及本件紙袋（業經
    發還予丙○○）。
三、案經丙○○訴由臺南市政府警察局善化分局報告臺灣臺南地方
    檢察署檢察官偵查起訴。
    理  由
壹、證據能力之判斷：
一、按組織犯罪防制條例第12條第1項中段規定：「訊問證人之
    筆錄，以在檢察官或法官面前作成，並經踐行刑事訴訟法所
    定訊問證人之程序者為限，始得採為證據」，係以立法排除
    被告以外之人於警詢或檢察事務官調查中所為之陳述，得適
    用刑事訴訟法第159條之2、第159條之3及第159條之5之規定
    ，是證人於警詢時之陳述，於違反組織犯罪防制條例案件，
    即絕對不具有證據能力，自不得採為判決基礎；而上開組織
    犯罪防制條例第12條第1項之規定，係排除一般證人於警詢
    陳述之證據能力之特別規定，然被告於警詢之陳述，對被告
    本身而言，則不在排除之列（最高法院97年度台上字第1727
    號、102年度台上字第2653號判決意旨參照）。依此，證人
    丙○○於警詢時之陳述，就被告乙○○、丁○○所犯組織犯罪防制
    條例第3條第1項後段之參與犯罪組織罪部分，不具證據能力
    。
二、按被告以外之人於審判外之陳述，經當事人於審判程序同意
    作為證據，法院審酌該言詞陳述或書面陳述作成時之情況，
    認為適當者，亦得為證據。當事人、代理人或辯護人於法院
    調查證據時，知有第159條第1項不得為證據之情形，而未於
    言詞辯論終結前聲明異議，視為有前項之同意，刑事訴訟法
    第159條之5定有明文。查本件認定事實所引用之陳述證據，
    經本院於審理時提示檢察官、被告及辯護人均表示無意見，
    迄於言詞辯論終結前亦未聲明異議，可視為同意作為證據，
    本院審酌該陳述證據之取得過程並無瑕疵，與本案待證事實
    間復具有相當之關聯性，以之為本案證據尚無不當，自得採
    為證據。再查其餘本案判決所引用之非陳述證據，並無證據
    證明係實施刑事訴訟程序之公務員違背法定程序所取得，自
    應認均具有證據能力。
貳、犯罪事實之認定：
一、訊據被告丁○○於本院審理時就前揭犯罪事實均坦承不諱；被
    告乙○○固坦承參與自稱「傲慢」等人之組織，且受渠等指示
    於前揭時地向告訴人丙○○拿取本件紙袋等情，惟否認涉有加
    重詐欺取財未遂及參與犯罪組織罪等犯行，辯稱：其不知係
    在從事犯罪云云；辯護意旨則辯稱：被告乙○○於案發時為生
    活所逼而無判斷能力，並無犯罪故意云云。
二、經查：
　㈠被告乙○○、丁○○於109年9月初間，加入真實姓名年籍不詳，
    自稱「傲慢」、「小白胖子」等成年人所組成之集團，而受
    自稱「傲慢」、「小白胖子」等人指示行事等情，業據被告
    乙○○、丁○○於警詢、偵查中均坦承不諱（參見警卷第3頁至
    第12頁、第34頁至第39頁、偵卷第21頁至第23頁、第25頁至
    第26頁），並有被告乙○○、丁○○與自稱「傲慢」、「小白胖
    子」等人聯絡所用之A手機、B手機扣案可參，且有暱稱「小
    白胖子」與「CC」之Group chat(5)微信、Yi Chat對話暨手
    機通話紀錄截圖各紙附卷可考（參見警卷第16頁至第22頁、
    第43頁至第45頁），被告乙○○、丁○○此部分供述與事實相符
    ，應堪採信。
　㈡詐欺集團成員於109年9月26日10時許，假冒臺北地方檢察署
    黃檢察長名義致電告訴人丙○○，並佯稱：你證件遭冒用涉犯
    洗錢案，須將現金32萬元交付前來收取之人員，否則將入獄
    云云。惟告訴人丙○○前於同年月21日，甫遭同一手法詐騙，
    因而察覺有異遂報警處理，並依警員指示假意配合本件詐欺
    集團要求，佯裝受騙，與本件詐欺集團成員相約於臺南市○○
    區○○000○0號「老人長壽會」前。自稱「傲慢」者遂於109年
    9月26日上午，聯絡被告乙○○、丁○○自高雄北上臺南，2人乃
    搭乘真實姓名年籍不詳之成年男子所駕汽車，至臺南市大內
    區待命。嗣被告乙○○依「小白胖子」指示，於同日12時55分
    許，至上開「老人長壽會」與告訴人丙○○碰面，並向告訴人
    丙○○稱其係黃檢察長派來之替代役男，告訴人丙○○遂將本件
    紙袋交付之。被告乙○○離開之際，旋為現場埋伏之員警當場
    逮捕，並循線查獲被告丁○○等情，業經證人丙○○於警詢及本
    院審理時證述甚明（參見警卷第65頁至第68頁、本院卷第12
    8頁至第131頁），並經被告乙○○、丁○○於警詢、偵查中自承
    不諱（參見警卷第3頁至第12頁、第34頁至第39頁、偵卷第2
    1頁至第23頁、第25頁至第26頁），此部分事實亦堪認定。
　㈢訊據被告乙○○於本院審理時供稱：「（問：你之前提到此團
    體裡有二線車手跟一線，二線跟一線要如何區分？二線跟一
    線分別要做什麼？你如何知道這樣的術語？）答：他們跟我
    說一線好像是專門去拿包裹，一線拿到包裹之後交給二線，
    再由二線交給集團裡的人。」、「（問：當天你跟丁○○一起
    到現場，是誰先下車？）答：我先下車的。」、「（問：你
    到現場時，任務是否已經分配好誰是一線，誰是二線？）答
    ：已經都分配好了。」、「（問：是誰分配？）答：是『傲
    慢』分配的，我本來是一線，二線是丁○○。」、「（問：你
    之前於警詢、偵訊中稱，集團本來是要讓丁○○擔任一線的角
    色，但是怕丁○○會有危險，所以你才從二線下來代替丁○○去
    擔任一線的角色，是否正確？）答：正確。」、「（問：你
    為何覺得擔任一線會有危險？）答：因為我那時候就已經覺
    得不對勁了。」、「（問：什麼時候覺得不對勁？）答：之
    前我跟丁○○要從高雄來臺南之前，我就覺得這是不是別人說
    的車手。」、「（問：你為何會認為『這是不是車手』？有何
    事情讓你如此判斷、懷疑？）答：因為『傲慢』他們都不出來
    見面，也不說清楚工作的內容是什麼。」、「（問：工作內
    容不就是領包裹嗎？）答：是，是領包裹，但是那時候我就
    想說領包裹為何薪水這麼高，然後就滑FB看到有關於這種車
    手案件的。」、「（問：你覺得你的行為與車手像不像？）
    答：像。」、「（問：所以你在做本件之前，你是否就發現
    你的行為跟車手的行為很像？）答：是。所以我才會讓丁○○
    站在二線，我自己去死。」（參見本院卷第141頁至第142頁
    ）。依此，被告乙○○於前往前揭地點向告訴人丙○○拿取前揭
    包裹前，對於綽號「傲慢」者等人要其所做之工作已有懷疑
    可能涉及不法，且經網路查詢得悉，綽號「傲慢」者指示其
    所為，可能係俗稱「車手」之詐騙行為。復以被告乙○○於警
    詢中供稱：「我就依照指示前往那處，看到特徵相同之男子
    後，我便向他詢問是否為楊先生，他回答是後，我就告說我
    是政府派來的官員，要來協助你的，隨後楊先生就直接將牛
    皮紙袋交付給我，並向我說錢給你，拜託一定要幫忙，我收
    領牛皮紙袋至自己手上後，隨即向楊先生回答好，轉身就被
    警方拘捕了。」（參見警卷第7頁）。是被告乙○○在與告訴
    人丙○○接觸時，明知自己並非政府官員，卻冒用公務員身分
    向告訴人丙○○表示可資協助並向告訴人收取本案紙袋，其顯
    然知悉其所為係詐騙他人之不法行為，其於本院審理辯稱不
    知係從事不法犯行云云，顯無可採。辯護意旨雖以被告乙○○
    當時因失業而經濟窘迫，導致其喪失判斷力，並無犯罪故意
    之知與欲云云。惟被告乙○○於從事本案犯行前，已懷疑何以
    領取包裹即可獲得如此高薪，且由網路得悉其所為可能係詐
    欺取財之車手行為等情，已如前述，是被告乙○○於本案犯行
    前，確有足夠之判斷能力得以判斷其所為係從事詐騙之車手
    行為，僅係因高薪所誘，而仍執意參與詐騙行為。是辯護意
    旨前開所辯，顯無可採。
　㈣綜上所述，被告乙○○於本院審理時所辯各節，均非足採。被
    告乙○○、丁○○2人所為參與犯罪組織罪、共同犯三人以上冒
    用公務員名義詐欺取財未遂等犯行，均事證明確，堪以認定
    ，應依法論科。
參、論罪科刑：
一、組織犯罪防制條例所稱之犯罪組織，係指3人以上，以實施
    強暴、脅迫、詐欺、恐嚇為手段或最重本刑逾5年有期徒刑
    之罪，所組成具有持續性或牟利性之有結構性組織；而所稱
    有結構性組織，係指非為立即實施犯罪而隨意組成，不以具
    有名稱、規約、儀式、固定處所、成員持續參與或分工明確
    為必要，同條例第2條第1、2項分別定有明文。本件依全案
    卷證可認，被告乙○○、丁○○所屬之詐騙集團，其成員均係以
    詐騙他人金錢、獲取不法所得為目的，分別以不實理由索取
    金錢、上下聯繫、指派工作或擔任車手向告訴人取款等，堪
    認其所參與之集團，係透過縝密之計畫與分工，成員彼此相
    互配合，由多數人所組成，於一定期間內存續，以實施詐欺
    為手段而牟利之具有完善結構之組織，其屬3人以上，以實
    施詐術為手段，所組成具有持續性或牟利性之有結構性組織
    之犯罪組織，是該詐欺集團，該當於組織犯罪防制條例第2
    條第1項所稱之犯罪組織，亦堪認定。另按共同正犯之數行
    為人，在合同意思範圍以內，各自分擔犯罪行為之一部，相
    互利用他人之行為，以達其犯罪目的者，即應對全部發生之
    結果，共同負責；共同正犯之成立，祇須具有犯意之聯絡及
    行為之分擔，既不問犯罪動機起於何人，亦不必每一階段均
    有參與。觀諸電話詐騙之犯罪型態，自架設電話機房、撥打
    電話實施詐騙、聯繫車手提領、或聯繫車手直接向告訴人取
    款等階段，乃需由多人縝密分工方能完成之集團性犯罪，倘
    有其中某一環節脫落，將無法順遂達成詐欺之結果，因此，
    詐欺集團各個成員，固因各自分工不同而未均能從頭到尾始
    終參與其中，惟其等共同詐欺之意思，非但並無軒輊，甚至
    有利用集團其他成員之各自行為，以遂詐欺之犯罪結果；其
    中擔任車手之人，既明知所收取之款項，係被害人遭詐欺而
    交付之詐欺所得，其參與詐欺集團之組織分工，負責收取或
    提領詐欺所得贓款，並將領取款項之一部分充作自己之報酬
    ，最終目的係使詐欺集團順利完成詐欺取財犯罪，並確保獲
    得不法利潤、朋分贓款，其所為顯係基於自己共同犯罪之意
    思，事前同謀而參與集團之犯罪行為，與詐騙集團成員間具
    有犯意聯絡及行為分擔，應論以共同正犯。查本案詐欺集團
    成員由綽號「傲慢」、「小白胖子」等人指示被告乙○○、丁○○2人，以前述方法對告訴人丙○○實施詐欺取財犯行，業如
    前述，足見本案詐欺集團成員施用詐術、參與詐騙人員業已
    超過3人。故核被告乙○○、丁○○所為均係犯組織犯罪防制條
    例第3條第1項後段之參與犯罪組織罪、刑法第339條之4第1
    項第1款、第2款、第2項之冒用公務員名義、三人以上共同
    詐欺取財未遂罪。被告乙○○、丁○○業已著手於詐欺取財行為
    之實施，但尚未取得詐騙所得，為未遂犯，應依刑法第25條
    第2項之規定減輕其刑。被告乙○○、丁○○與綽號「傲慢」、
    「小白胖子」等人間，具有犯意聯絡即行為分擔，俱為共同
    正犯。被告乙○○、丁○○所犯參與犯罪組織罪、冒用公務員名
    義、三人以上共同詐欺取財未遂罪，均係以一行為觸犯數罪
    名，皆應依刑法第55條之規定，分別從一重論以冒用公務員
    名義、三人以上共同詐欺取財未遂罪。另按組織犯罪防制條
    例第8條第1項規定「犯第3條之罪...偵查及審判中均自白者
    ，減輕其刑」；又按想像競合犯之處斷刑，本質上係「刑之
    合併」。其所謂從一重處斷，乃將想像競合犯組成之評價上
    數罪，合併為科刑一罪，其所對應之刑罰，亦合併其評價上
    數罪之數法定刑，而為一個處斷刑。易言之，想像競合犯侵
    害數法益者皆成立犯罪，論罪時必須輕、重罪併舉論述，同
    時宣告所犯各罪名，包括各罪有無加重、減免其刑之情形，
    亦應說明論列，量刑時併衡酌輕罪部分量刑事由，評價始為
    充足，然後依刑法第55條前段規定「從一重處斷」，非謂對
    於其餘各罪可置而不論。因此，法院決定處斷刑時，雖以其
    中最重罪名之法定刑，做為裁量之準據，惟於裁量其輕重時
    ，仍應將輕罪合併評價在內（最高法院108年度台上字第440
    5號、4408號判決意旨可參）。查被告丁○○於偵查、本院準
    備程序及審理時均自白參與犯罪組織之犯行，依上開規定原
    應減輕其刑，惟被告丁○○所犯參與犯罪組織罪係屬想像競合
    犯其中之輕罪，被告丁○○就本案犯行係從一重之冒用公務員
    名義、三人以上共同詐欺取財未遂罪，就被告丁○○此部分想
    像競合輕罪得減刑部分，依上開說明，由本院於後述依刑法
    第57條量刑時一併衡酌該部分減輕其刑事由，附此說明。
二、爰審酌被告乙○○、丁○○均明知現今社會詐欺集團橫行，其恣
    意詐欺行為往往對於告訴人之財產及社會秩序產生重大侵害
    ，竟為貪圖小利，參與詐欺集團之分工，使詐騙集團得以順
    利詐騙告訴人並得以逃逸偵查機關之追緝，渠等法治觀念顯
    有不足，所為殊值非難，並斟酌被告乙○○於本院審理時否認
    犯行；被告丁○○於偵查及本院審理時均坦承犯行之犯罪後態
    度；另考量被告乙○○、丁○○於犯罪集團中之參與程度，尚無
    具體事證顯示其等係該犯罪團體之主謀或主要獲利者，應非
    處於詐欺集團核心地位，暨考量被告乙○○、丁○○2人於本案
    行為時，均尚未成年、並斟酌其等之犯罪動機、手段、情節
    ，及其品行、智識程度、家庭、經濟狀況（均詳卷）等一切
    情狀，分別量處如主文所示之刑，以資懲儆。又被告丁○○前
    未曾受有期徒刑以上刑之宣告，有臺灣高等法院被告前案記
    錄表1 份在卷可憑，經此起訴審判之刑事程序，應知所警惕
    ，信無再犯之虞，本院因認所宣告之刑以暫不執行為適當，
    併諭知緩刑如主文所示，以勵自新。且為使被告丁○○於緩刑
    期內受充分之教化與輔導，預防其再度犯罪，而確實達成緩
    刑之目的，並宣告於緩刑期內併付保護管束。另被告乙○○之
    辯護人雖聲請就被告乙○○所受之刑一併諭知緩刑之宣告云云
    。惟被告乙○○前因公共危險案件，經臺灣高雄地方法院於11
    0年3月16日以110年度交簡字第424號刑事簡易判決判處有期
    徒刑3月一節，業有臺灣高等法院被告前案紀錄表及前揭判
    決書各1份在卷（本院卷第154頁至第164頁、第167頁至第16
    9頁）。是被告乙○○前於5年內已曾受有期徒刑之宣告，並不
    該當於刑法第74條所示緩刑之要件，自無宣告緩刑之餘地，
    併此敘明。
三、按行為人以一行為觸犯組織犯罪防制條例第3條第1項後段之
    參與犯罪組織罪，及刑法第339條之4第1項第1款、第2款之
    加重詐欺取財罪，依刑法第55條前段規定從一重之加重詐欺
    取財罪處斷而為科刑時，於有預防矯治其社會危險性之必要
    ，且符合比例原則之範圍內，由法院依組織犯罪防制條例第
    3條第3項規定，一併宣告刑前強制工作，有最高法院刑事大
    法庭108年度台上大字第2306號裁定可參。是上開最高法院
    刑事大法庭裁定認為應視被告行為之嚴重性、表現之危險性
    、對於未來行為之期待性，以及所採措施與預防矯治目的所
    需程度，於有預防矯治其社會危險性之必要，且符合比例原
    則之範圍內，由法院依該條例第3條第3項規定宣告刑前強制
    工作，賦與法院就是否宣告強制工作一定之裁量權。本院審
    酌被告乙○○、丁○○係受詐欺集團指揮行事，其等均居於該組
    織之下層地位，並非核心決策角色，是其等就本案之參與情
    節與首謀、指揮者迥異，復經本院就其本案犯行諭知如主文
    所示之刑責及保護管束處分，應可矯治並預防其等再度危害
    社會，尚未達須以保安處分預防矯治之程度而再施以刑前強
    制工作之必要，故依比例原則而為綜合判斷，本院認尚無適
    用組織犯罪防制條例第3條第3項規定，對被告乙○○、丁○○再
    為宣告強制工作之必要，併予敘明。
肆、沒收：　　
　　扣案IPHONE行動電話手機1支（序號000000000000000號、00
    0000000000000號，含門號0000000000號SIM卡1張）為被告
    乙○○所有；扣案IPHONEXR行動電話手機1支（序號000000000
    00000號，含門號0000000000號SIM卡1張）為被告丁○○所有
    ，且均屬供其等聯絡綽號「傲慢」等人所用之工具，業據被
    告乙○○、丁○○於警詢中供明，並有扣案二手機內分別有被告
    乙○○、丁○○與綽號「傲慢」等人所組通訊軟體群組之聯絡紀
    錄在卷可參（參見前述通話紀錄截圖），爰均依刑法第38條
    第2項之規定沒收之。
伍、不另為無罪判決之諭知：
　　公訴意旨雖認被告乙○○、丁○○對告訴人丙○○實施詐欺取財犯
    行之舉，另涉洗錢防制法第14條第1項、第2項之洗錢罪未遂
    云云。惟查：本案告訴人丙○○於109年9月26日前往前揭地點
    與被告乙○○、丁○○會面前，業已懷疑來電者係詐騙集團成員
    ，故先行報警並遵循警方指示，以實際並未承裝現金之牛皮
    紙袋交付給被告乙○○等情，已如前述。是被告乙○○、丁○○2
    人雖自告訴人丙○○手上取得前揭牛皮紙袋，然實際並未取得
    詐欺取財之犯罪所得，故亦無掩飾或隱匿犯罪所得之本質、
    來源、去向、所在、所有權、處分權或其他權益之洗錢行為
    。故被告乙○○、丁○○2人所為與洗錢防制法第14條第1項、第
    2項之洗錢未遂罪之構成要件尚屬有間。惟公訴意旨認被告
    乙○○、丁○○2人此部分罪嫌與上開參與犯罪組織罪、冒用公
    務員名義、三人以上共同詐欺取財未遂罪間具有想像競合犯
    關係，爰不另為無罪之諭知，附此敘明。
據上論斷，應依刑事訴訟法第299條第1項前段，組織犯罪防制條
例第3條第1項後段、刑法第11條、第28條、第339條之4第1項第1
款、第2款、第2項、第25條第2項、第55條、第74條第1項第1款
、第93條第1項第2款、第38條第2項，判決如主文。
本案經檢察官甲○○到庭執行職務。
中　　華　　民　　國　　110 　年　　3 　　月　　23　　日
                刑事第八庭審判長法  官  鄭燕璘

                                法  官  郭瓊徽

                                法  官  卓穎毓
以上正本證明與原本無異。
如不服本判決應於收受本判決後20日內向本院提出上訴書狀，並
應敘述具體理由。其未敘述上訴理由者，應於上訴期間屆滿後20
日內向本院補提理由書狀（均須按他造當事人之人數附繕本）「
切勿逕送上級法院」。 
　　　　　　　　　　　　　　　　書記官  吳采蓉
中　　華　　民　　國　　110 　年　　3 　　月　　23　　日
附錄本案論罪科刑法條全文：
組織犯罪防制條例第3條第1項
發起、主持、操縱或指揮犯罪組織者，處三年以上十年以下有期
徒刑，得併科新臺幣一億元以下罰金；參與者，處六月以上五年
以下有期徒刑，得併科新臺幣一千萬元以下罰金。但參與情節輕
微者，得減輕或免除其刑。
中華民國刑法第339條之4
犯第339條詐欺罪而有下列情形之一者，處1年以上7年以下有期
徒刑，得併科1百萬元以下罰金：
一、冒用政府機關或公務員名義犯之。
二、三人以上共同犯之。
三、以廣播電視、電子通訊、網際網路或其他媒體等傳播工具，
    對公眾散布而犯之。
前項之未遂犯罰之。